臺灣新北地方法院刑事判決
111年度審交易字第1065號
公  訴  人  臺灣新北地方檢察署檢察官
被      告  葉偉志


上列被告因公共危險案件，經檢察官提起公訴（111 年度偵字第
21435 號），被告於準備程序中就被訴之事實認罪，檢察官聲請
改依協商程序而為判決，本院裁定行協商程序，並判決如下：
    主  文
葉偉志駕駛動力交通工具吐氣所含酒精濃度達每公升零點二五毫
克以上，處有期徒刑陸月，併科罰金新臺幣叁萬元，有期徒刑如
易科罰金，罰金如易服勞役，均以新臺幣壹仟元折算壹日。
    事實及理由
壹、本案被告葉偉志已認罪，經檢察官與被告於審判外達成協商
    合意，合意內容如主文所示。經查，上開協商合意並無刑事
    訴訟法第455 條之4 第1 項所列情形之一，檢察官聲請改依
    協商程序而為判決，本院爰不經言詞辯論，於協商合意範圍
    內為協商判決。
貳、本案犯罪事實、證據及應適用之法條，除補充「呼氣酒精測
    試器檢定合格證書1 紙（參111 年度偵字第21435 號卷第23
    頁）、被告葉偉志於111 年10月20日本院準備程序及協商程
    序中之自白（參本院卷附當日各該筆錄）」為證據，以及證
    據並所犯法條欄二關於累犯之記載，應補充「而被告雖有附
    件犯罪事實欄一所載之刑事案件執行紀錄，更有前次有期徒
    刑執行完畢之日距離實行本件犯行之行為日在5 年內之情形
    ，此觀卷附臺灣高等法院被告前案紀錄表之記載自明，素行
    欠佳，考量被告前案固同為公共危險案件，在犯罪情節、呼
    氣酒精濃度高低、造成公共危險程度等面向，與本件犯行仍
    有區別，而遍觀檢察官提出之卷附事證，尚難遽認被告所為
    本件犯行，有何加重其刑之必要性，故不再援引累犯規定針
    對相同素行重複評價並加重其刑」外，餘均引用附件即檢察
    官起訴書之記載。
叁、爰依協商結果判決如主文所示之各刑，並分別諭知易科罰金
    及易服勞役之折算標準。
肆、本判決係依刑事訴訟法第455 條之8 準用同法第454 條所製
    作之協商判決，依法僅需記載犯罪事實、證據名稱及應適用
    之法條，並得以簡略方式為之，如認定之犯罪事實、證據及
    應適用之法條，與檢察官起訴書之記載相同者，得引用之，
    附此敘明。
伍、依刑事訴訟法第455 條之2 第1 項、第455 條之4 第2 項、
    第455 條之8 、第454 條（本件依刑事判決精簡原則，僅記
    載程序法條文），判決如主文。
陸、協商判決除有刑事訴訟法第455 條之4 第1 項第1 款於本訊
    問程序終結前，被告撤銷協商合意或檢察官撤回協商聲請者
    ；第2 款被告協商之意思非出於自由意志者；第4 款被告所
    犯之罪非第455 條之2 第1 項所定得以協商判決者；第6
　　款被告有其他較重之裁判上一罪之犯罪事實者；第7 款法院
    認應諭知免刑或免訴、不受理者情形之一，及違反同條第2
　　項「法院應於協商合意範圍內為判決；法院為協商判決所科
    之刑，以宣告緩刑或2 年以下有期徒刑、拘役或罰金為限」
    之規定者外，檢察官與被告均不得上訴。
柒、如有上開可得上訴情形，應於收受判決送達後20日內向本院
    提出上訴書狀（應敘述具體理由並附繕本）。上訴書狀如未
    敘述理由，則應於上訴期間屆滿後20日內補提理由書於本院
    。
本案經檢察官王聖涵偵查起訴，由檢察官陳炎辰到庭執行公訴。
中　　華　　民　　國    111   年 　 11  　月 　  8  　日
                刑事第二十四庭  法  官　李俊彥   
以上正本證明與原本無異。
                                書記官  林慈恩
中　　華　　民　　國　  111 　年　  11    月     8    日
附錄本判決論罪之法律條文：
中華民國刑法第185 條之3
駕駛動力交通工具而有下列情形之一者，處3 年以下有期徒刑，
得併科30萬元以下罰金：
一、吐氣所含酒精濃度達每公升零點二五毫克或血液中酒精濃度
    達百分之零點零五以上。
二、有前款以外之其他情事足認服用酒類或其他相類之物，致不
    能安全駕駛。
三、服用毒品、麻醉藥品或其他相類之物，致不能安全駕駛。
因而致人於死者，處3 年以上10年以下有期徒刑，得併科2 百萬
元以下罰金；致重傷者，處1 年以上7 年以下有期徒刑，得併科
 1 百萬元以下罰金。
曾犯本條或陸海空軍刑法第54條之罪，經有罪判決確定或經緩起
訴處分確定，於十年內再犯第1 項之罪因而致人於死者，處無期
徒刑或5 年以上有期徒刑，得併科3 百萬元以下罰金；致重傷者
，處3 年以上10年以下有期徒刑，得併科2 百萬元以下罰金。
--------------------------------------------------------
附件：
臺灣新北地方檢察署檢察官起訴書
                                    111年度偵字第21435號
　　被　　　告　葉偉志　男　38歲（民國00年0月0日生）
　　　　　　　　　　　　住○○市○○區○○○道00號5樓
　　　　　　　　　　　　國民身分證統一編號：Z000000000號
上列被告因公共危險罪案件，已經偵查終結，認應提起公訴，茲
將犯罪事實及證據並所犯法條分敘如下：
　　　　犯罪事實
一、葉偉志前因公共危險案件，經臺灣新北地方法院判決有期徒
    刑6月，並於民國108年1月7日執行完畢。詎仍不知悔改，於1
    11年4月14日20時許起至翌(15)日0時許止，在新北市○○區○○○
    道00號5樓內飲用啤酒後，竟仍於同日7時許，騎乘車牌號碼0
    00-000號普通重型機車上路，欲前往新北市三重區上班。嗣於
    同日7時15分許，行經新北市○○區○○路000○00號前為警攔查，
    並測得其吐氣所含酒精濃度達每公升0.29毫克。
二、案經新北市政府警察局蘆洲分局報告偵辦。
　　　　證據並所犯法條
一、證據清單及待證事實：
編號 證據名稱 待證事實 1 被告葉偉志於警詢時及偵查中之自白 被告坦承於上揭時、地飲酒後，騎乘上開機車上路，欲前往新北市三重區上班之事實。 2 有新北市政府警察局吐氣酒精濃度檢測程序暨拒測法律效果確認單、蘆洲分局道路交通事故當事人酒精測定紀錄表、新北市政府警察局舉發違反道路交通管理事件通知單各1份 證明被告於上揭時、地為警欄查後，測得其吐氣所含酒 精濃度達每公升0.29毫克之 事實。 
二、核被告所為，係犯刑法第185條之3第1項第1款之公共危險罪
    嫌。又被告前有如犯罪事實欄所載之犯罪科刑及執行情形，
    有刑案資料查註紀錄表在卷可參，其於有期徒刑執行完畢後
    ，5年以內故意再犯本件有期徒刑以上之罪，為累犯，請依
    刑法累犯規定加重其刑。
三、依刑事訴訟法第251條第1項提起公訴。
　　此　致
臺灣新北地方法院
中　　華　　民　　國　 111　　年　　8 　　月　　4 　　日
　　　　　　　　　　　　　檢　察　官　王  聖  涵